臺灣桃園地方法院刑事判決
              110年度交簡上字第171號
上  訴  人
即  被  告  鄭順隆


上列上訴人即被告因公共危險案件，不服本院中華民國110年度
桃交簡字第464號第一審刑事簡易判決（聲請簡易判決處刑書案
號：110年度速偵字第487號），提起上訴，本院管轄之第二審合
議庭判決如下：
    主  文
上訴駁回。
    事實及理由
一、按被告於第二審經合法傳喚，無正當之理由不到庭者，得不
    待其陳述，逕行判決，刑事訴訟法第371 條定有明文。又對
    於簡易判決處刑不服而上訴者，得準用前開規定，此觀諸刑
    事訴訟法第455 條之1 第3 項之規定自明。查上訴人即被告
    （下稱被告）鄭順隆於上訴狀中陳明之住處為「新北市○○區
    ○○街00巷00號」（簡上卷第13頁），該址即被告之戶籍地，
    本件民國110年12月16日下午2時45分之審理期日傳票，經本
    院交由郵務機關送達該址由其本人簽收，於上揭審理期間時
    又無在監在押等情，有本院送達證書、臺灣高等法院在監在
    押全國紀錄表在卷可稽（簡上卷第63頁），然自本院於上揭
    審理期日開庭至卷證提示完畢、辯論終結且定期宣判後閉庭
    為止，被告均未到庭，是被告經本院合法傳喚，亦符合就審
    期間之規定，竟無正當理由而未到庭，爰依前揭規定，不待
    被告陳述逕行判決，合先敘明。
二、被告上訴意旨略以：原審判刑太重，無法接受，且沒有給被
    告一次機會，被告知錯悔改，請給被告一次機會，另如果可
    以希望讓我到新北市執行或暫緩執行，因為我媽媽年紀大、
    小孩年紀小，小孩最近因疫情停課，且我最近工作不太順利
    云云。
三、本案經本院審理結果，認原審以被告犯刑法第185 條之3 第
    1 項第1 款不能安全駕駛動力交通工具罪，事證明確，並審
    酌被告前已數次因酒駕之公共危險案件經法院判決處刑，未
    能記取教訓，於服用酒類後，吐氣酒精濃度達每公升0.41毫
    克，仍貿然騎乘重型機車上路，除危及己身安危，亦罔顧公
    眾往來之交通安全，並對其他用路人之生命、身體及財產造
    成相當程度之潛在危險，應予非難，惟念其犯後對其犯行坦
    承不諱，態度尚佳，兼衡其教育程度、業工、家庭經濟狀況
    等一切情狀，逕以簡易判決判處被告有期徒刑5 月，如易科
    罰金以新臺幣（下同）1000元折算1 日，核其認事用法，俱
    無違誤，量刑亦甚允洽，應予維持，除引用第一審判決書記
    載之事實、證據及理由（如附件原審判決書），並補充以下
    理由：
（一）被告於96年間前因公共危險（酒駕）案件，經臺灣臺北地
      方法院以96年北交簡字第2296號判決判處罰金7萬5千元，
      於96年10月6日執行完畢，又於102年因酒駕案件為臺灣新
      北地方法院以102年度交簡字第697號判決有期徒刑3月，
      於102年6月10日執行完畢，再於102年間因酒駕案件為臺
      灣新北地方法院以102年度審交易字第209號判決判處有期
      徒刑5月，於104年3月12日執行完畢，復於108年間因酒駕
      案件經臺灣新北地方法院以108 年度簡字第7889號判決處
      有期徒刑2 月，被告上訴後，經該法院以109 年度簡上字
      第300 號判決駁回上訴而確定，並於109 年10月3 日執行
      完畢（於本案構成累犯）等情，此有臺灣高等法院被告前
      案紀錄表在卷可稽，可見被告屢犯公共危險（酒駕）案件
      ，本案又構成累犯，自不宜再予從寬輕判。
（二）被告以老母幼子家庭狀況至辯，固屬可憫，惟酒駕害人害
      己、致使事故他方甚至酒駕者自己車毀人亡造成家庭悲劇
      之新聞時有所聞，即便一時幸運未造成車禍或致人傷亡，
      對公共危險及自己與其他用路人安全而言仍是不定時炸彈
      ，久為我國社會民情深予非難，被告若果思及家人、量及
      自己仍有照顧家人的責任，自應推己及人，念及其他無辜
      之用路人也有家人子女、或許也需負擔一家生計，且相較
      被告酒駕情節，本院此次量刑已屬較輕，希望被告在要求
      法院給自己一次機會之前，在選擇是否要酒駕時也能給自
      己和其他用路人一次機會。另本院僅諭知易科罰金折算標
      準，是否准予易科罰金、易科之罰金可否分期繳納、至何
      處執行或是否暫緩執行，均屬案件確定後執行檢察官之權
      限，被告應於本案確定後向執行檢察官聲請，併此指明。
四、綜上，原審判決並無何違誤之處，自應予維持，本件上訴為
    無理由，應予駁回。
據上論斷，應依刑事訴訟法第455 條之1 第1 項、第3 項、第37
1 條、第368 條、第373 條，判決如主文。
本案經檢察官雷金書聲請簡易判決處刑，檢察官陳玟君到庭執行
職務。
中　　華　　民　　國　　111 　年　　1 　　月　　12　　日
                  刑事第十庭    審判長法　官   林大鈞
                                      法  官   徐漢堂
                                      法  官   洪瑋嬬   
以上正本證明與原本無異。
不得上訴。
        　　　　　　　　　　　　　　　書記官　劉慈萱
中　　華　　民　　國　　111 　年　　1 　　月　　12　　日
附錄論罪科刑法條
中華民國刑法第185條之3
駕駛動力交通工具而有下列情形之一者，處2年以下有期徒刑，
得併科20萬元以下罰金：
一、吐氣所含酒精濃度達每公升零點二五毫克或血液中酒精濃度
    達百分之零點零五以上。
二、有前款以外之其他情事足認服用酒類或其他相類之物，致不
    能安全駕駛。
三、服用毒品、麻醉藥品或其他相類之物，致不能安全駕駛。
因而致人於死者，處3年以上10年以下有期徒刑；致重傷者，處1
年以上7年以下有期徒刑。
曾犯本條或陸海空軍刑法第54條之罪，經有罪判決確定或經緩起
訴處分確定，於五年內再犯第1項之罪因而致人於死者，處無期
徒刑或5年以上有期徒刑；致重傷者，處3年以上10年以下有期徒
刑。

附件
臺灣桃園地方法院刑事簡易判決
                              110年度桃交簡字第464號
聲  請　人　臺灣桃園地方檢察署檢察官
被　　　告　鄭順隆　男　民國00年0月00日生
                    身分證統一編號：Z000000000號
                    住新北市○○區○○街00巷00號
上列被告因公共危險案件，經檢察官聲請以簡易判決處刑（110
年度速偵字第487 號），本院判決如下：
    主  文
鄭順隆犯不能安全駕駛動力交通工具罪，累犯，處有期徒刑伍月
，如易科罰金，以新臺幣壹仟元折算壹日。
    事實及理由
一、本件犯罪事實及證據，均引用檢察官聲請簡易判決處刑書（
    如附件）之記載。
二、核被告所為，係犯刑法第185 條之3 第1 項第1 款不能安全
    駕駛動力交通工具罪。另被告前因公共危險案件，經臺灣新
    北地方法院以108 年度簡字第7889號判決處有期徒刑2 月，
    被告上訴後，經該法院以109 年度簡上字第300 號判決駁回
    上訴而確定，並於109 年10月3 日執行完畢，此有臺灣高等
    法院被告前案紀錄表在卷可稽，其於前開有期徒刑執行完畢
    後，5 年內故意再犯本件有期徒刑以上之罪，為累犯，衡以
    其構成累犯之前案為妨害公共往來安全案件，與本案酒後駕
    車案件，性質均屬製造公共危險，其置公眾安危於不顧之心
    態，至為明顯，縱依刑法第47條第1 項規定加重其刑，亦無
    罪刑不相當之情，與司法院釋字第775 號解釋意旨無違，爰
    依法加重其刑。爰審酌被告前已數次因酒駕之公共危險案件
    經法院判決處刑，未能記取教訓，於服用酒類後，吐氣酒精
    濃度達每公升0.41毫克，仍貿然騎乘重型機車上路，除危及
    己身安危，亦罔顧公眾往來之交通安全，並對其他用路人之
    生命、身體及財產造成相當程度之潛在危險，應予非難，惟
    念其犯後對其犯行坦承不諱，態度尚佳，兼衡其於警詢時自
    陳國中畢業之教育程度、業工、家庭經濟狀況小康（見偵卷
    第9 頁）等一切情狀，量處如主文所示之刑，並諭知易科罰
    金之折算標準。
三、據上論斷，應依刑事訴訟法第449 條第1 項前段、第3 項、
    第454 條第2 項，刑法第185 條之3 第1 項第1 款、第47條
    第1 項、第41條第1 項前段，刑法施行法第1 條之1 第1 項
    ，逕以簡易判決處刑如主文。
四、如不服本判決，得於判決書送達之翌日起20日內，以書狀敘
    述理由，向本庭提出上訴。本案經檢察官雷金書聲請以簡易
    判決處刑。
中　　華　　民　　國　 110　　年　　5 　　月　　27　　日
                  刑事第六庭  法  官  傅思綺
以上正本證明與原本無異。
如不服本判決，應於判決送達後20日內向本院提出上訴狀（應附
繕本）。
                              書記官　趙于萱
中　　華　　民　　國　 110　　年　　5 　　月　　31　　日
附錄論罪科刑法條：
中華民國刑法第185條之3
駕駛動力交通工具而有下列情形之一者，處2 年以下有期徒刑，
得併科20萬元以下罰金：
一、吐氣所含酒精濃度達每公升0.25毫克或血液中酒精濃度達百
    分之0.05以上。
二、有前款以外之其他情事足認服用酒類或其他相類之物，致不
    能安全駕駛。
三、服用毒品、麻醉藥品或其他相類之物，致不能安全駕駛。
因而致人於死者，處3 年以上10年以下有期徒刑；致重傷者，處
1 年以上7 年以下有期徒刑。
曾犯本條或陸海空軍刑法第54條之罪，經有罪判決確定或經緩起
訴處分確定，於五年內再犯第1 項之罪因而致人於死者，處無期
徒刑或5 年以上有期徒刑；致重傷者，處3 年以上10年以下有期
徒刑。
附件：
臺灣桃園地方檢察署檢察官聲請簡易判決處刑書
                                    110年度速偵字第487號
    被　　　告　鄭順隆　男　39歲（民國00年0月00日生）
                        住新北市○○區○○街00巷00號
                        國民身分證統一編號：Z000000000號
上列被告因公共危險案件，業經偵查終結，認宜聲請以簡易判決
處刑，茲將犯罪事實及證據並所犯法條分敘如下：
        犯罪事實
一、鄭順隆前因公共危險案件，經臺灣新北地方法院以109 年度
    簡上字第300 號判決判處有期徒刑2 月確定，於民國109 年
    10月3 日執行完畢。詎仍不知悔改，自110 年1 月25日下午
    5 時30分起至6 時許止，在桃園市○○區○○○路000 號工
    地內飲用啤酒，明知飲酒後已達不得駕駛動力交通工具之程
    度，仍基於不能安全駕駛動力交通工具之犯意，於同日夜間
    8 時許，自該處騎乘車牌號碼000 —HZH 號普通重型機車欲
    返回新北市○○區○○街00巷00號住處。嗣於同日夜間9 時
    10分許，行經桃園市龜山區樂善二路與文樂路口為警攔檢，
    並經測得其吐氣所含酒精濃度達每公升0.41毫克。
二、案經桃園市政府警察局龜山分局報告偵辦。
        證據並所犯法條
一、上揭犯罪事實，業據被告鄭順隆於警詢及偵訊中坦承不諱，
    復有酒精測定紀錄表及桃園市政府警察局舉發違反道路交通
    管理事件通知單在卷可稽，被告犯嫌堪以認定。
二、核被告鄭順隆所為，係犯刑法第185 條之3 第1 項第1 款不
    能安全駕駛動力交通工具罪嫌。又被告前有如犯罪事實欄所
    載之論罪科刑及執行情形，有本署刑案資料查註紀錄表附卷
    可憑，其於徒刑執行完畢5 年內，故意再犯本件有期徒刑以
    上之罪，為累犯，請參照司法院大法官解釋釋字第775 號解
    釋意旨及刑法第47條規定，加重其刑。
三、依刑事訴訟法第451條第1項聲請逕以簡易判決處刑。
    此　致
臺灣桃園地方法院
中　　華　　民　　國　 110　　年　　2　　月　　1  　　日
                              檢  察  官  雷  金  書
本件證明與原本無異
中　　華　　民　　國　 110　　年    2     月    17    日
                              書  記  官  蘇  端  雅